【裁判字號】    97,簡上,383
【裁判日期】    971003
【裁判案由】    贓物
【裁判全文】
臺灣板橋地方法院刑事判決             97年度簡上字第383號
上  訴  人
即  被  告  甲○○
上列被告因贓物案件，不服本院於民國97年1 月14日，以96年度
簡字第6249號所為刑事簡易判決（偵查案號：96年度偵字第1804
1 號），提起上訴，經本院管轄第二審合議庭審理，判決如下：
    主  文
上訴駁回。
    事實及理由
一、本件經本院管轄第二審之合議庭審理結果，認第一審以被告
    甲○○係犯刑法第349 條第1 項之收受贓物罪，而判處有期
    徒刑3 月，並准以新臺幣（下同）1 千元折算一日易科罰金
    ，經核其認事用法及量刑均無不當，應予維持，其餘引用第
    一審判決書記載之事實、證據及理由。
二、經查：本件被告於民國（下同）96年7 月23日某時，在台北
    縣某不詳地點，受羅慶祐（按係本件同案被告，惟未據上訴
    ）之託，出面代向韓新榮催討票款，並收受面額39330 元之
    本票乙紙（惟上開本票上發票人欄記載為「韓榮洋」，且上
    開本票原係韓新榮簽發予張佳麒所有，惟於96年7 月23日至
    同年月30日間某時，在台北縣三重市○○○路56號內遭竊之
    贓物）；嗣被告即於96年8 月2 日22時5 分許，撥打電話予
    韓新榮催討上開票款（按上開本票上記載有韓新榮之聯絡電
    話），再經韓新榮聯絡張佳麒確認上開本票乙紙已經遭竊後
    ，韓新榮即向被告佯稱願意支付上開票款，並相約於96年8
    月2 日22時30分，在台北縣三重市○○○路25巷口處見面，
    後被告依約於上開時地前來取款時，即遭事先伏埋警員當場
    逮捕等情，業據被告於本院審理時供承屬實，核與被害人張
    佳麒於警詢中指述之情節及證人韓新榮於警詢中證述之情節
    均符，復有被告撥打電話給韓新榮之手機畫面照片乙紙、查
    獲羅慶祐時之現場照片2 紙、自願受搜索同意書乙紙、搜索
    扣押筆錄2 份、扣押物品目錄表2 份、贓物認領保管單乙紙
    、消費簽單影本3 紙及上開本票影本乙紙，在卷可稽，足堪
    認定。雖被告辯稱其當時並不知上開本票係來路不明之贓物
    ，如果知悉係贓物，即不可能出面向韓新榮取款云云。惟上
    開本票乙紙，係被害人張佳麒所有，惟於96年7 月23日至同
    年月30日間某時，在台北縣三重市○○○路56號內遭竊之贓
    物乙節，業據被害人張佳麒於本院審理時指述綦詳，並為被
    告所不否認在卷，有如上述，且被告先於警詢中供稱羅慶祐
    說是他大姐張佳麒交給他，請他幫忙催討債務，並說要我幫
    他催討成功可以分我1 萬元云云（見偵查卷第23頁），惟後
    於偵訊中則供稱羅慶祐說是他大姐的，如果要到錢的話，就
    各分一半云云（見同上偵查卷第54頁），再於本院審理時又
    改稱羅慶祐說收到的錢，一半給那位姐姐，另一半是羅慶祐
    的，他會分一些給我云云（見本院卷97年8 月7 日審判筆錄
    第2 頁），則被告就上開本票票款之分配情形，不僅前後供
    述均不相符，且羅慶祐若果係受被害人張佳麒之託，催討上
    開本票票款者，則何以竟由羅慶祐與被告2 人平分上開票款
    之理，顯與常情有悖，而依被告之智識程度，其當時應可預
    見上開本票乙紙係屬來路不明者，足認被告縱主觀上有認上
    開本票恐係來路不明者，亦不違背其本意，仍故予收受，是
    被告顯有收受上開贓物本票乙紙不確定故意甚明，至為灼然
    。被告上開所辯，顯係事後卸責之詞，不足採信。原審以被
    告上開犯行事證明確，而援引刑法第349 條第1 項、第41條
    第1 項前段及刑法施行法第1 條之1 第1 項、第2 項前段之
    規定，並審酌被告本件犯罪之動機、目的、手段及其犯罪後
    之態度等一切情狀，量處有期徒刑3 月，並准以1 千元折算
    一日易科罰金，經核其認事用法，尚無任何違誤。綜上所述
    ，本件被告雖不服第一審判決，提起上訴，惟其空言指摘原
    判決不當云云，揆諸上述，顯無理由，應予駁回。
據上論斷，應依刑事訴訟法第455 條之1 第3 項、第368 條、第
373 條，判決如主文。
本案經檢察官楊展庚到庭執行職務
中    華    民    國    97    年    10    月    3     日
                  刑事第八庭  審判長法  官  戴嘉清
                                    法  官  陳信旗
                                    法  官  林晏鵬
以上正本證明與原本無異
不得上訴
                                    書記官  陳映孜
中    華    民    國    97    年    10    月    3     日


司法院資訊處製作；財團法人民間司法改革基金會備份。
